臺灣桃園地方法院刑事判決　　　　　　 93年度簡上字第276號
上　訴　人
即　被　告　壬○○　男　38歲.
選任辯護人　戴文進律師
上　訴　人
即　被　告　庚○○　男　32歲.
　　　　　　己○○　男　27歲.
　　　　　　寅○○
上列上訴人等因賭博案件，不服本院刑事庭93年度壢簡字第217
號中華民國93年5 月3 日第一審簡易判決（聲請簡易判決處刑案
號：93年度偵字第2446號），提起上訴，本院管轄第二審之合議
庭判決如下：
    主  文
上訴駁回。
    事  實
一、壬○○自民國91年12月起，在桃園縣龍潭鄉○○路26號開設
    「凱旋門遊藝場」，並自92年6 月間某日起以月薪新台幣（
    下同）2 萬2 千元之代價，僱用庚○○在上址擔任現場負責
    人，並將客人洗分後可兌換之現金交付給客人；自92年12月
    間某日起以月薪2 萬元之代價，僱用己○○負責在店門口審
    核賭客之身分並負責各項雜務；自93年1 月起以月薪2 萬2
    千元之代價，僱用寅○○與子○○負責開分、洗分之工作（
    子○○所涉之賭博罪，經本院以93年度壢簡字第217 號判決
    後，業經撤回上訴而確定）。其等即先後基於常業賭博之共
    同犯意聯絡，自92年6 月間某日起至93年2 月11日為警查獲
    時止，在「凱旋門遊藝場」此等公眾得出入之場所，擺設餐
    廳賓果浮球機、8 人座跑馬與8 人座賓果遊戲機各1 台，7P
    K 滿天星遊戲機53台，以及7P K雙魚座遊戲機7 台等電動遊
    戲機具，連續與不特定之賭客賭博財物。其賭博方式為：由
    賭客選定電子遊戲機具後，交付1 千元給開分小姐，開分小
    姐則依不同機具之分數比率，（例如賓果遊戲機是1 比2 ，
    即2 分可折算1 元；7PK 遊戲機是1 比1 ，即1 分可折算1
    元）提供一定之分數供賭客把玩。賓果遊戲機是1 千元可以
    開2 千分，每盤可押1 百至2 千分不等，有1 百盤可供選擇
    ，每盤有24個號碼，在場之客人先中全盤24個號碼為中彩，
    可得90倍彩分，如沒中彩所押注分數會被機台吃掉。7PK 機
    台之部分，1 千元可以開1 千分，每注押30分，每把牌可押
    4 注共120 分，如中彩可得1 至500 倍之彩分，如未中彩押
    注分數會被機台吃掉。而賭客不欲繼續把玩，但機台上仍有
    分數，且累積之分數高於最初開分之分數時，賭客即可通知
    開分小姐前來洗分，洗分小姐即依原來開分之比率換算出洗
    分後應得之金額，再通知店內之男性員工將現金交付給賭客
    。壬○○、庚○○、己○○與寅○○即反覆以上開工作與營
    業方式為業。期間賭客甲○○曾於92年年中至93年2 月11日
    在上址把玩賓果及7PK 機台，並以上述方式洗分兌換金錢約
    30次；辛○○則自92年7 、8 月間至93年1 月15日在上址把
    玩7PK 機台，並以上述方式洗分兌換現金數次；癸○○則自
    92年10月間某日起至93年1 月初在上址把玩7P K機台，並以
    上述方式洗分兌換現金數次；丙○○亦於92年10月間某日起
    至93年2 月初在上址把玩7PK 機台，並以上述方式洗分兌換
    現金數次（甲○○、辛○○、癸○○與丙○○4 人均經檢察
    官以93年度偵字第2446號為不起訴處分）。期間另有賭客甘
    興能、李祖堯、陳省垣、湯振財、戊○○、鄭坤山、丑○○
    、吳嘉峰、陳萬貴、陳炎輝、何順帆、劉邦南、乙○○、胡
    永霖、翁朝成、陳道弘、黃金登、黃登龍、楊萬城、廖家
    等人（另經本院以93年度壢簡字第217 號判決確定）至上址
    賭博財物。上述賭客於93年2 月11日在上址賭博財物時，為
    警於同日晚上7 時45分許持本院核發之搜索票當場查獲，並
    扣得「餐廳賓果浮球機」1 台（含IC板24片）、「8 人座跑
    馬遊戲機」1 台（含IC板9 片）、「7PK 滿天星遊戲機」53
    台（含IC板53片）、「7PK 雙魚座遊戲機」7 台（含IC板7
    片）、「8 人座賓果遊戲機」1 台（含IC板9 片）等電子遊
    戲機台共63台；另扣得壬○○所有供犯常業賭博罪所用之新
    會員入會介紹人登記表、新客回流調查表、世界賽馬紀錄表
    、記帳本、編號資料、姓名編號資料、留檯紀錄簿、事項交
    接簿各1 本，以及立即樂贈分券與電話簿各3 本。又警方亦
    在庚○○身上查獲賭資6 萬1 千3 百元等物。二、案經桃園
    縣
政府警察局平鎮分局報告台灣桃園地方法院檢察
    署檢察官偵查起訴。
    理  由
一、按對於簡易判決有不服者，得上訴於管轄之第二審地方法院
    合議庭；該項上訴之審判，除有特別規定外，準用第一審審
    判之規定，刑事訴訟法第455 條之1 第1 項、第3 項、第36
    4 條分別定有明文。是簡易判決之第二審程序，性質上係延
    續一審之簡易判決程序而來，故除有特別之規定外，原則上
    即應準用簡易判決程序之相關規定，作為審理之依據準則。
    再按，法院就被告本人之案件調查共同被告時，該共同被告
    準用有關人證之規定，刑事訴訟法第287 條之2 規定甚明，
    是上開共同被告準用人證規定之範圍，僅限於「法院」調查
    審理之程序，而不包括警詢及偵查之階段。其次，被告以外
    之人於審判外之言詞或書面陳述，原則上不得作為證據，但
    在法院依簡易判決處刑之情形，則例外可作為證據，亦為同
    法第159 條所明定，故本案就被告以外之賭客，亦即甲○○
    、辛○○、癸○○與丙○○等人在警、偵訊時所為之陳述，
    自可作為證據，先予說明。
二、訊據被告壬○○、庚○○、己○○與寅○○等人固承認壬○○有自91年12月起，在桃園縣龍潭鄉○○路26號開設「凱旋
    門遊藝場」，並陸續於上述時間、以上開薪水僱用庚○○擔
    任現場負責人、己○○負責店內各項雜務、寅○○與子○○
    則負責開分之工作。且該店自92年6 月間某日起，即在上址
    擺設餐廳賓果浮球機、8 人座跑馬與8 人座賓果遊戲機各1
    台，以及7PK 滿天星遊戲機53台、7P K雙魚座遊戲機7 台等
    電動遊戲機具，供不特定之客人把玩之事實，惟矢口否認有
    何賭博之情事，辯稱：店內不能兌換現金，客人來店時以1
    千元開分，分數玩完後可以繼續請小姐開分，亦即1 千元可
    以玩到底，且店內並免費提供飲料、香菸、便當等，但是客
    人要離開的時候不能將剩下的分數兌換成現金。又本案係經
    警員喬裝賭客方予查獲，依此釣魚方式所取得之證據，並無
    證據能力。其次，甲○○、辛○○、癸○○與丙○○等人陳
    稱「凱旋門遊藝場」有兌換現金之賭博情事乙節，與其餘甘
    興能等17名客人所稱「凱旋門遊藝場」並無賭博情事等語，
    兩者顯然不符。況且，警方製作甲○○之筆錄花了70分鐘，
    其餘癸○○、辛○○、丙○○之筆錄卻僅花30分鐘，足見警
    方製作筆錄之過程並不尋常；故上述4 人在警、偵訊時之陳
    述，是否受到威脅利誘之不當取供，實有可疑云云。
三、經查：
(1)、證人甲○○於本院審理時到庭證稱：93年2 月11日有在「凱
    旋門遊藝場」為警查獲。是朋友介紹我去該遊藝場玩的，剛
    去的時候，店家告訴我們是1 千元玩到底，提供飲料、香菸
    ；是玩過2 次以後，大約在去年年中左右，才變成可以換錢
    ，因為他們對於新來的客人不會允許他們馬上換錢。從他們
    跟我講了之後，就只能用開分洗分並兌錢的方式玩，沒有辦
    法再用1 千元無限開分。我在警、偵訊時陳稱：我都玩7PK
    撲克牌及賓果，7PK 的部分，我給開分小姐1 千元可以開1
    千分，每注押30分，每把牌可押4 注共120 分，如中彩可得
    1 至500 倍之彩分，如未中彩押注分數會被機台吃掉。賓果
    是給開分小姐1 千元可以開2 千分，每盤可押1 百至2 千分
    不等，有1 百盤可供選擇，每盤有24個號碼，在場之客人先
    中全盤24個號號為中彩，可得90倍彩分，如沒中彩所押注分
    數會被機台吃掉。我曾在「凱旋門遊藝場」洗分兌換金錢過
    ，93年2 月11日下午5 時許在「凱旋門遊藝場」把玩賓果台
    時，曾由子○○幫我洗3 萬分，再由店主任庚○○拿1 萬5
    千元給我；同年月9 日亦曾由寅○○幫我洗分，並換到現金
    1 萬多元。我在該處洗分兌換現金不下30次。庚○○是現場
    負責人，己○○是看門審核身分的員工，子○○和寅○○是
    幫客人洗分的小姐。剛辦會員時，店方有教導遇警方臨檢時
    要說1 千元可以無限把玩直到不想玩，不定時店方又會廣播
    上述應對方法等情，都是實在的等語詳盡（本院卷第71、75
    至78、82至83、85至86頁）。證人辛○○亦證稱：93年2 月
    11日當天我沒有洗分換錢，但之前曾經有過，進去之後我會
    先付錢，我要離開的時候，會把錢換回來。我在警、偵訊時
    說的話都是實在的。我有在（為警查獲前）上星期輸了6 千
    元，我從92年7 、8 月開始到「凱旋門遊藝場」玩電動，該
    店是採會員制，第一次拿
    會員，他們認為沒問題就會給1 個會員號碼。我曾經在該處
    洗分兌換金錢，在93年1 月15日玩7PK 機台時，曾由寅○○
    幫我洗3 千分，再由庚○○拿3 千元給我。庚○○是現場負
    責人，己○○是看門審核身分之員工，寅○○是幫客人洗分
    之小姐。我都是玩7PK 的機台，（開分與洗分的）比例都是
    1 ：1 等語明確（本院卷第149 至151 、153 至154 、156
    至158 、16 1頁）。是甲○○與辛○○於本院審理時之證詞
    既然互核相符，足見「凱旋門遊藝場」確實係採會員制之方
    式過濾客人，並經客人前去消費一定之次數後，方告知客人
    可以洗分兌換金錢，且不再提供1 千元玩到底之消費方式，
    而以此方式營利。
(2)、至於證人癸○○於本院審理時雖改稱：從92年7 、8 月開始
    有到「凱旋門遊藝場」玩，沒有在該店兌換過現金，我都是
    用1 千元不限時間，玩到不想玩的時候就離開。我在警、偵
    訊時說的話，是因為警察說只要承認有賭博，就可以早點回
    家云云。而證人丙○○亦於本院審理時改稱：沒有在「凱旋
    門遊藝場」洗分兌換現金過，我只去過這家店2 次，第2 次
    去的時候，剛脫下夾克，警察就來了。我在警詢中稱93年2
    月初曾由寅○○幫忙洗了1 千分，並由庚○○拿1 千元等語
    ，是因為警察說什麼，我就配合說是云云。惟查：製作癸○○與丙○○之警、偵訊筆錄時，警察與檢察官均未對其等施
    以強暴、脅迫或詐欺等違法行為，業據癸○○到庭證稱：警
    察在問筆錄的時候，態度不差，檢察官在做筆錄時，態度很
    好，我在做筆錄的時候，精神狀況都不錯等語明確（本院卷
    第103 、105 至106 頁）。且丙○○亦證稱：警察在製作筆
    錄的時候，沒有打、罵或恐嚇我，只有說如果不合作，就直
    接移送等語明確（本院卷第139 頁）。是警察與檢察官在詢
    問癸○○與丙○○時，均未以強暴脅迫之方式打、罵其等，
    其等自可在自由意識下決定其所回答之各項內容；縱使警察
    曾告知不配合時會直接移送，然警察於製作完成警詢筆錄時
    ，若認為涉案人有犯罪嫌疑，本應將犯罪嫌疑人移送檢察官
    訊問，故警察上述言詞，亦屬合法程序之告知，並無恐嚇或
    脅迫之情形。其次，製作甲○○等4 人警詢筆錄之警員沈怡
    昌亦到庭證稱：甲○○等4 人之筆錄均由我詢問，林源昌紀
    錄，這4 份警詢筆錄都是出自其等之自由意志所做成，這四
    份警詢筆錄之格式雷同，而第一個製作的甲○○筆錄，會製
    作比較久，其他的因為問的內容都差不多，所以會援引（甲○○的）作為例稿，就製作的比較快等語在卷（本院卷第21
    1 至213 頁）。參酌沈怡昌上開說詞，核與前述甲○○等4
    人製作警詢筆錄之先後順序相符（見偵查卷第118 至128 頁
    ）；再觀諸上述4 人之警詢筆錄，均係以電腦打字之方式加
    以製作，則警員先詢問1 位被告而製作完成筆錄後，再以該
    份筆錄作為底本援用，於詢問其他被告時再就個別內容加以
    修改，用以節省時間，亦與常情相符。被告徒以甲○○與其
    他3 位證人之警詢筆錄製作時間長短不同，遽認筆錄製作之
    過程有不尋常之處，實屬臆測之詞，不足採信。再者，甲○○與辛○○已就「凱旋門遊藝場」確實有依照開分時之計算
    比率洗分兌換現金等情，明確證述如前；而其等之證言復與
    癸○○、丙○○於警、偵訊時陳述之兌換現金比率、兌換現
    金方式、店內員工之負責工作相符（見偵查卷第308 至320
    頁）由此益見癸○○、丙○○於警、偵訊時之陳述，方與實
    情相符，其等於本院審理時翻異之詞，應係事後迴護被告之
    詞，不足採信。
(3)、其次，「凱旋門遊藝場」於客人初次到該店消費時，均會要
    求會員出示
    在門口查驗客人身分等情，業據證人甲○○、辛○○、癸○○與丙○○分別證述在卷（本院卷第107 、144 頁）。是該
    店若未提供洗分兌換現金之賭博玩法，而僅提供客人把玩機
    台單純娛樂，焉有大費周章要求客人提供
    卡，並聘僱己○○在門口負責查驗客人身分之必要？其次，
    被告辯稱客人進場後可以1 千元無限開分，亦即1 千元打完
    之後客人可以一再要求小姐繼續開分，一直打到不想玩為止
    ，且在客人把玩之期間，店家並無限量地免費提供香菸、飲
    料與便當。則該店若真以上開方式營業，衡情早已入不敷出
    而關門大吉，焉有持續經營將近10個月之可能？況且，本案
    查獲之現場，共有6 台閉錄電視正在播放監視錄影器所拍攝
    之該店狀況，有查獲現場照片2 張附卷可佐（偵查卷第143
    頁），衡情該店若係合法經營之電子遊藝場，豈有耗費鉅資
    裝設多台監視錄影設備之必要？至於上述甲○○4 人以外之
    賭客甘興能、李祖堯、陳省垣、湯振財、戊○○、鄭坤山、
    丑○○、吳嘉峰、陳萬貴、陳炎輝、何順帆、劉邦南、乙○○、胡永霖、翁朝成、陳道弘、黃金登、黃登龍、楊萬城、
    廖家等17人，雖於警詢時陳稱「凱旋門遊藝場」是以1 千
    元玩到底，不能洗分兌換現金云云，惟上開經營方式顯然與
    正常之經營方式及該店之相關設備不合，已如前述；又甲○○於本院審理時證稱：店家一開始不會讓客人洗分換錢，我
    是透過朋友介紹去過2 次之後才開始可以換錢，且店家會教
    導客人被警察查到時，要說是1 千元玩完到底等語明確。是
    甘興能等17人或因初到該店尚未獲得店家之信任，無法洗分
    兌換現金；或因店家之教導，並未說出可以洗分兌換現金之
    實情，均屬可能之事，尚不得以此遽認甲○○等4 人之證言
    不足採信。復參酌甘興能等17人因本件賭博案件，經本院以
    93年度壢簡字第217 號判決有罪後，均未提起上訴，有上開
    卷宗可資查照，由此亦徵其等亦認法院之判決並無違法誤判
    之處，方無任何人提起上訴。綜上各情，可見甘興能等17
    人於警詢所述，以及癸○○、丙○○於本院審理時翻異之詞
    ，均係附和、迴護被告之詞，不足採信，仍應以甲○○、辛○○之證詞，以及癸○○、丙○○於警、偵訊時之陳述，較
    為可採。
(4)、再按，學理上所謂之「陷害教唆」，係指犯人初無犯罪之意
    思，係因有偵查犯罪權限之機關或人員之唆弄，始起意犯罪
    者而言。本案查獲之經過，係警方於93年2 月4 日接受檢察
    官之指示後，至「凱旋門遊藝場」查訪多次，發現該店有兌
    換現金情事，嗣於同年月11日經檢察官聲請搜索票後，先由
    一名警察喬裝賭客進入把玩，待該名警察換到現金後，警察
    方發動搜索行動等情，業據證人即搜索當日之帶隊巡官丁○○到庭證述明確（本院卷第200 至201 頁），且其證詞亦與
    本院93年聲搜字第13 8號卷內之聲請搜索資料相互吻合，足
    見其所言屬實。是警方至上址喬裝賭客之目的，僅係在查訪
    該處是否確有賭博之情事，以作為是否發動搜索之參考，並
    非欲以本身之行為，唆使原無犯意之被告從事違法之行為。
    再參酌甲○○與辛○○於本院審理時，分別證稱其等於92年
    年中或92年7 、8 月間，就曾陸續在該店洗分兌換現金成功
    ，由此益見「凱旋門遊藝場」自92年年中開始，即以賭客需
    購買分數把玩機台，若累積分數達一定數額後即可洗分兌換
    現金之方式，作為營業之內容；並非經警於93年2 月4 日喬
    裝賭客至上址賭博後，被告等方產生賭博之犯意，而提供客
    戶洗分兌換現金之服務。是本案之情形實與學理上所稱之「
    陷害教唆」有別，被告辯稱本案之相關證據係由警員之陷害
    教唆所取得，不具有證據能力云云，亦有誤會。
(5)、末查，警方在案發現場共扣得新會員入會介紹人登記表、新
    客回流調查表、世界賽馬紀錄表、記帳本、編號資料、姓名
    編號資料、留檯紀錄簿、事項交接簿各1 本，以及立即樂贈
    分券與電話簿各3 本；並在庚○○身上查獲賭資61300 元等
    物，有扣押物品清單附卷為憑，且被告4 人亦供稱上開物品
    係壬○○所有，供店內營業所用之物。是被告等人既大費周
    章製作會員編號資料及留檯紀錄簿等物，益徵該店確實有採
    取會員制並提供賭客累積分數後兌換現金之賭博玩法無誤。
    再者，警方在案發現場並扣得「餐廳賓果浮球機」1 台（含
    IC板24片）、「8 人座跑馬遊戲機」1 台（含IC板9 片）、
    「7PK 滿天星遊戲機」53台（含IC板53片）、「7PK 雙魚座
    遊戲機」7 台（含IC板7 片）、「8 人座賓果遊戲機」1 台
    （含IC板9 片）等電子遊戲機台共63台；且警方搜索當天查
    到之賭客亦有21人，顯見該店之營業規模不小。復參酌壬○○係自92年6 月間某日起以月薪2 萬2 千元之代價，僱用庚○○擔任現場負責人；自92年12月間某日起開始以月薪2 萬
    元之代價，僱用己○○負責在店門口審核賭客身分並負責各
    項雜務；自93年1 月間某日起以月薪2 萬2 千元之代價，僱
    用寅○○負責開分、洗分之工作，均已如前述；是被告等人
    迄本案查獲時，僱用或受僱之期間約在1 個月至8 個月間，
    其等既係領取月薪，顯係在受僱期間內反覆實施上述犯罪行
    為，並以此為業。
(6)、綜上所述，被告等人之辯解均不足採，本件事證明確，被告
    4人之常業賭博犯行均堪以認定。
四、核被告壬○○、庚○○、己○○與寅○○所為，均係犯刑法
    第267 條之常業賭博罪。被告4 人與子○○間就前述犯行有
    犯意聯絡與行為之分擔，均為共同正犯。原審以被告4 人犯
    行明確，依照刑法第28條、第267 條、第41條第1 項前段、
    第266 條第2 項、第38條第1 項第2 款，罰金罰鍰提高標準
    條例第1 條前段、第2 條之規定，並審酌被告4 人犯罪之動
    機，對於社會正常經濟活動產生之影響，其等分擔之犯罪行
    為及參與之程度，以及犯罪後均否認犯行，未見悔意等一切
    情狀，判處被告壬○○有期徒刑6 月、庚○○有期徒刑4 月
    、己○○與寅○○各處有期徒刑3 月，並均諭知如易科罰金
    以3 百元（銀元）折算1 日。另以扣案之「餐廳賓果浮球機
    」1 台（含IC板24片）、「8 人座跑馬遊戲機」1 台（含IC
    板9 片）、「7PK 滿天星遊戲機」53台（含IC板53片）、「
    7P K雙魚座遊戲機」7 台（含IC板7 片）、「8 人座賓果遊
    戲機」1 台（含IC板9 片）等電子遊戲機台及IC版，為當場
    賭博之器具；賭資6 萬1 千3 百元，係在兌換籌碼處即現場
    負責人庚○○身上查獲之財物，均依刑法第266 條第2 項宣
    告沒收。又扣案之新會員入會介紹人登記表、新客回流調查
    表、世界賽馬紀錄表、記帳本、編號資料、姓名編號資料、
    留檯紀錄簿、事項交接簿各1 本，以及立即樂贈分券與電話
    簿各3 本；係被告壬○○所有之物，業據壬○○與庚○○供
    承在卷，上開物品依其名稱，即可知悉係供壬○○、庚○○
    、己○○、子○○與寅○○等人經營賭博性電玩遊藝場，而
    招攬、聯絡賭客，並記帳、經營所用之物，應依刑法第38
    條第1 項第2 款宣告沒收。其餘扣案之物，因與本件犯行無
    直接關聯，爰不予沒收等節。經核其認事用法均無違誤，量
    刑亦屬妥適，應予維持。被告4 人以上述理由，提起上訴，
    指摘原判決認事不當，尚無理由，應予駁回。
據上論斷，應依刑事訴訟法第455 條之1 第3 項、第368 條，判
決如主文。
本案經檢察官趙燕利到庭執行職務。
中　　華　　民　　國　　94　　年　　3 　　月　　8 　　日
                  臺灣桃園地方法院刑事第十一庭
                                審判長法官   蔡榮澤
                                      法官   丁俊成
                                      法官　 游士珺
上正本證明與原本無異。
不得上訴。
                                      書記官 陳淑瓊
中　　華　　民　　國　　94　　年　　3 　　月　　17　　日
附錄本案論罪科刑法條：
中華民國刑法第267條
(常業賭博罪)
以賭博為常業者，處二年以下有期徒刑，得併科一千元以下罰金
。
